【裁判字號】    98,親,188
【裁判日期】    990524
【裁判案由】    否認子女
【裁判全文】
臺灣板橋地方法院民事判決            98年度親字第188號
原      告  丙○○即鄧淳升）.
被      告  乙○○
兼上一人
法定代理人  甲○○
上列當事人間請求否認子女事件，本院於中華民國99年5 月10日
言詞辯論終結，判決如下：
    主      文
確認被告乙○○（男，民國九十七年一月十五日生）非被告甲○○自原告丙○○受胎所生之婚生子。
訴訟費用由被告負擔。
    事實及理由
一、原告主張：原告與被告甲○○於民國92年12月13日結婚，於
    96年5 月3 日離婚，嗣原告於98年10月8 日到戶政事務所辦
    理戶籍登記時，始知被告甲○○於97年1 月15日產下被告乙○○，惟兩造離婚前半年已未共同生活，被告乙○○依法雖
    推定為原告與被告甲○○之婚生子，惟實際上係被告甲○○
    與所生，爰依民法第1063條之規定，提起否認子女之訴。並
    聲明：如主文所示。
二、被告方面：同意原告之請求。被告乙○○確非被告甲○○自
    原告受胎所生
三、按關於認諾及訴訟上自認或不爭執事實之效力，於否認子女
    事件，不適用之，民事訴訟法第594 條定有明文。本件被告
    甲○○於言詞辯論期日同意原告之請求，並就原告主張被告
    乙○○被告甲○○自原告受胎所生之事實為不爭執，揆諸首
    揭法條之說明，自不發生被告認諾或不爭執事實之效力，合
    先敘明。
四、原告主張其與被告甲○○92年12月13日結婚，於96年5 月3
    日離婚，被告甲○○於97年1 月15日產下被告乙○○，惟兩
    造離婚前半年即未共同生活，被告乙○○依法雖推定為原告
    與被告甲○○之婚生子，惟實際上係被告甲○○與他人所生
    之事實，業據原告提出戶籍謄本、法務部調查局DNA 鑑識實
    驗室鑑定書及DNA型別檢驗結果及比對紀錄表各1 件為證，而
    依前開鑑定書之鑑定結果所示：「依據遺傳法則，乙○○之
    DNA STR型別計有D21S11、CSF1PO、D2S1338、D19S433、TPO
    X及D18S51等6項型別與鄧淳升（即丙○○）之相對應型別均
    矛盾，研判鄧淳升不可能為乙○○之生父。」，自堪認原告
    主張被告乙○○非被告甲○○自原告受胎所生之婚生子，要
    屬真實，堪以採信。
五、按子女出生日回溯自181 日起至第302 日止為受胎期間；能
    證明受胎回溯在前項第302 日以前者，以其推定為受胎期間
    。又妻之受胎，係在婚姻關係存續中者，推定其所生子女為
    婚生子女；前項推定，如夫妻之一方能證明妻非自夫受胎者
    ，得提起否認之訴，但應於夫妻之一方知悉該子女非為婚生
    子女之日起，二年內為之，民法第1062、第1063條分別定有
    明文。經查，本件被告甲○○於97年1 月15日產下被告乙○○時，依法雖應推定被告乙○○為原告與被告甲○○所生之
    婚生子，然參以前開鑑定報告書之鑑定結果，被告乙○○與
    原告間並不具有親子血緣關係，則被告乙○○實非被告甲○○自原告受胎所生。從而，原告於98年10月8 日知悉被告乙○○為非婚生子女後2 年內提起本件否認子女之訴，於法洵
    屬有據，應予准許。
六、訴訟費用負擔之依據：民事訴訟第78條。
中    華    民    國    99    年     5    月    24    日
                  家事法庭  法  官  劉大衛
以上正本證明與原本無異。
如對本判決不服，應於判決送達後20日內向本院提出上訴狀。
中    華    民    國    99    年     5    月    24    日
                            書記官  高玉彬

司法院資訊處製作；財團法人民間司法改革基金會備份。
